臺灣高等法院刑事判決　　　　　　　　96年度上訴字第4756號
上　訴　人　臺灣臺北地方法院檢察署檢察官
被　　　告　甲○○
上列上訴人因被告違反商業會計法等案件，不服臺灣臺北地方法
院96年度重訴字第66號，中華民國96年10月11日第一審判決（起
訴案號：臺灣臺北地方法院檢察署94年度偵字第18171號），提
起上訴，本院判決如下：
    主  文
上訴駁回。
    理  由
一、公訴意旨略以：被告甲○○明知自己並未實際開設公司擔任
    負責人，竟與姓名、年籍不詳自稱「劉森德」之成年男子，
    共同基於幫助他人逃漏營業稅捐及填製不實會計憑證之概括
    犯意聯絡，於民國92年7月24日，提供身分證件給「劉森德
    」等人，向臺北市政府建設局，申請變更登記為址設臺北市
    大安區○○路○段145號3樓擎薪有限公司（下稱擎薪公司）
    之負責人即董事，為商業會計法所規定之商業負責人，以製
    作會計憑證為其附隨業務，被告明知擎薪公司為虛設之行號
    ，並無實際銷貨之事實，卻向財政部臺北市國稅局大安分局
    申填擎薪公司之營利事業設立登記資料卡，以供其與該成年
    男子等人領用擎薪公司之統一發票，使擎薪公司連續自93年
    7月起至93年12月間止，在未實際交易及出貨之情況下，虛
    偽開立如附表一、二所示銷項發票204紙，金額共計新臺幣
    （下同）432,575,533元，以供巨榮科技股份有限公司等17
    家營業人，持以申報扣抵銷項稅額，幫助逃漏營業稅，並全
    部持以申報充當進項扣抵，逃漏稅金額共計21,628,781元，
    足以生損害於稅捐稽徵機關課稅之公平性及正確性，因認被
    告甲○○涉犯稅捐稽徵法第43條第1項幫助納稅義務人以不
    正當方法逃漏稅捐罪及商業會計法第71條第1款之商業負責
    人以明知為不實事項填製會計憑證罪嫌云云。
二、按犯罪事實應依證據認定之，無證據不得認定其犯罪事實。
    又不能證明被告犯罪者，應諭知無罪之判決，刑事訴訟法第
    154條第2項、第301條第1項分別定有明文。又按事實之認定
    ，應憑證據，如未能發現相當證據，或證據不足以證明，自
    不能以推測或擬制之方法，為裁判基礎；且認定不利於被告
    之事實須依積極證據，苟積極證據不足為不利於被告事實之
    認定時，即應為有利於被告之認定；另認定犯罪事實所憑之
    證據，雖不以直接證據為限，間接證據亦包括在內，然而無
    論直接證據或間接證據，其為訴訟上之證明，須於通常一般
    之人均不致有所懷疑，而得確信其為真實之程度者，始得據
    為有罪之認定，倘其證明尚未達到此一程度，而有合理之懷
    疑存在而無從使事實審法院得有罪之確信時，即應由法院為
    諭知被告無罪之判決（最高法院40年台上字第86號、30年台
    上字第816號、76年台上字第4986號判例參照）。
三、本件公訴人認被告甲○○涉犯稅捐稽徵法第43條第1項幫助
    納稅義務人以不正當方法逃漏稅捐罪及商業會計法第71條第
    1款之商業負責人以明知為不實事項填製會計憑證罪嫌，無
    非係以被告之供述、擎薪公司變更登記表及擎薪公司專案申
    請調檔統一發票查核清單等為其主要論據。訊據被告堅詞否
    認有公訴人指訴之上揭犯行，辯稱：伊因與證人劉森德合夥
    作皮件生意，才會自92年7月間起擔任擎薪公司負責人。另
    都是證人吳友正在處理擎薪公司轉讓、交付領用統一發票等
    文件事宜，伊並不清楚，亦未曾開立如附表一、二所示之虛
    偽統一發票等語。又辯稱：伊經營不善想將公司註銷，剛好
    會計師那邊有一個江先生說要經營公司，所以伊將公司賣給
    他，根本不知道他們會虛開發票，伊將空白發票移轉給他也
    有公證，伊公司原來是做床墊和賣皮包，伊經會計師張顏忠
    介紹將公司賣給別人，不知道他們之後要經營什麼，之前擎
    薪公司也是跟別人買的，當時公司就有做皮件、床墊。7、8
    月的發票交付時，我們有註明上面的號碼，9月、10月的發
    票是他們自己申請的等語（見本院96年11月20日準備程序及
    96年12月26日審理筆錄）。
四、經查：
（一）、按被告以外之人於審判外之言詞或書面陳述，除法律有
        規定者外，不得作為證據。又被告以外之人於審判外之
        陳述，雖不符前4條之規定，而經當事人於審判程序同
        意作為證據，法院審酌該言詞陳述或書面陳述作成時之
        情況，認為適當者，亦得為證據；當事人、代理人或辯
        護人於法院調查證據時，知有第159條第1項不得為證據
        之情形，而未於言詞辯論終結前聲明異議者，視為有前
        項之同意，刑事訴訟法第159條第1項、第159條之5分別
        定有明文。查本件證人吳友正、江堯北於偵查中所為之
        陳述，固屬被告以外之人於審判外之陳述，屬傳聞證據
        ，惟證人吳友正、江堯北陳述部分，公訴人、被告就前
        開審判外之陳述，迄至言詞辯論終結前，均未表示異議
        ，而本院審酌證人吳友正、江堯北等人於陳述作成時之
        情況，核均無違法取證及證明力明顯過低之瑕疵，亦認
        為以之作為證據為適當，揆諸上開規定，本院認證人吳
        友正、江堯北於偵查中所為之證言具有證據能力。
（二）、被告確於92年7月24日起登記為擎薪公司董事、負責人
        ，嗣於93年9月6日該公司之負責人變更為謝宗穎，而擎
        薪公司於93年8月間起至93年12月間止並無銷貨之事實
        ，竟虛開填製如附表一、二所示買受人、品名、數量及
        金額均不實之會計憑證統一發票後，分別交付如附表一
        、二所示之各該公司，作為該等公司向擎薪公司買受商
        品之進項憑證，再由如附表一、二所示之各該公司持該
        等統一發票向稅捐機關申報扣抵營業稅款，幫助各該公
        司逃漏如附表一、二所示之營業稅捐等情，均為被告所
        不否認，復有擎薪公司變更登記表及擎薪公司專案申請
        調檔統一發票查核清單資料在卷可稽。
（三）、雖被告於本院及原審審理中供稱：伊因與證人劉森德等
        人一同經營皮件生意，才會擔任擎薪公司負責人一職，
        伊確實是擎薪公司之實際負責人云云。惟：
     1、依被告於95年5月29日第一次偵查中供稱：伊於92年間
        因朋友劉森德叫伊幫忙當公司負責人，掛名半年，伊基
        於與劉森德間朋友情誼，所以答應。當人頭負責人並沒
        有得到任何好處，也不知道開該公司作何用。後來伊父
        母發現這件事還罵伊，伊有告訴劉森德趕快變更負責人
        等語（見94年度偵字第18171號偵查卷(四)第104頁），足
        見被告於第一次檢察官偵查中已供稱其並非擎薪公司之
        實際負責人甚明。
     2、被告於96年5月30日偵查中雖改稱：伊是擎薪公司實際
        負責人，公司內有伊、吳友正、劉森德共3人等語（同
        前偵查卷(二)第109頁、第112頁），惟此與證人劉森德於
        原審審理中證稱擎薪公司員工總計5人情節（見原審96
        年9月2日審判筆錄第7頁），已不相同，再者，經檢察
        官於該次偵查中再訊問被告關於擎薪公司已請領93年7
        月、8月之統一發票究由何人在使用？負責會計師名字
        ？會計師費用金額？被告則答稱：都是吳友正在處理，
        伊不清楚等語（同前偵查卷(二)第112頁），而以擎薪公
        司僅具小規模公司情形觀之，被告竟無法精確掌握所屬
        公司內實際員工人數，又陳稱不清楚、明瞭擎薪公司內
        部會計事項等重要事項，凡此均與常情有違，被告嗣後
        改稱伊為擎薪公司之實際負責人乙節，實堪置疑。
     3、再依證人吳友正於偵查中證稱：擎薪公司本來要辦理註
        銷，是張顏忠說有人要買，才介紹，買的人伊不認識，
        而公司大小章、發票本來就放在張顏忠那裡。公司辦理
        交接時，伊在張顏忠位於臺北市○○○路處所將公司93
        年7、8月空白統一發票交給江堯北，被告當時並沒有在
        場，也不知道該空白統一發票是交給江堯北等語（同前
        偵查卷(二)第110 頁至第111頁）；於原審審理中再證稱
        ：是張顏忠介紹江堯北來買受擎薪公司，擎薪公司93年
        7、8月份之空白統一發票是在會計師事務所交給江堯北
        收執、張顏忠則是見證人；頂讓所得約50, 000元或60,
        000元，因之前記帳費用都是由伊支出，所以沒將頂讓
        所得交給被告或劉森德。轉讓擎薪公司的日期應該是在
        93年8月27日，當時伊亦有交付公司大小章、營利事業
        登記證、空白統一發票、公司統一發票專用章等文件等
        語（見原審96年9月27日審判筆錄第11頁至第15頁）；
        證人張顏忠於原審審理中證稱：是由吳友正委託伊幫擎
        薪公司辦理記帳事宜，也都是由吳友正跟伊接洽。93
        年間吳友正、江堯北、及另一名男子至伊事務所來辦理
        擎薪公司轉讓事宜，該公司空白統一發票與文件都是由
        吳友正直接交給江堯北等語（見原審96年9月27日審判
        筆錄第3頁至第5頁）；證人江堯北於偵查中證稱：沒見
        過被告，擎薪公司辦理頂讓交接時，是由吳友正拿出統
        一發票出來交接，被告並沒有在場，是綽號「阿偉」之
        人找伊至會計師事務所等語（同前偵查卷(二)第111頁至
        第112頁）。綜析上開證人所述關於擎薪公司轉讓及交
        付相關證件、已請領尚未填製買受人、金額、數量與品
        名之空白統一發票（經原審核對結果即附表一統一發票
        ）情節，並無歧異，亦與卷附93年8月27日轉讓契約書
        、收據之文義內容相符（同前偵查卷(三)第29頁背面至第
        30頁背面），再經檢視擎薪公司變更登記表、擎薪公司
        專案申請調檔統一發票查核清單資料結果，擎薪公司已
        於93年9月6日變更負責人為謝宗穎，而證人吳友正所交
        付如附表一空白統一發票則陸續在93年8月、9月、10
        月開出，此與上開證人證述擎薪公司於93年8月27日已
        轉讓他人情節吻合，堪認證人吳友正、張顏忠、江堯北
        前揭所述應屬實情，是證人吳友正確實曾處理擎薪公司
        轉讓事宜，並於93年8月27日出面代理簽署轉讓契約後
        ，將擎薪公司統一發票專用章、統一發票購買證、如附
        表一所示空白統一發票交付予買受擎薪公司之人員使用
        ，及收領轉讓公司費用之情甚明。而被告若確實為擎薪
        公司之實際負責人，又豈會對該公司結束經營頂讓他人
        之重大事項，甚或對公司頂讓後所得之款項，均未加聞
        問、處理、亦未於轉讓契約書上簽名（同前偵查卷(三)第
        30頁）。益徵被告僅為該公司之掛名負責人，實際上並
        未參與擎薪公司營運、轉讓他人之事甚明。
     4、至證人吳友正、劉森德於原審審理中固附和被告供詞，
        證人吳友正陳稱：公司要辦理註銷是被告的主意等語（
        見原審96年9月27日審判筆錄第12頁）；證人劉森德陳
        稱：伊與被告共同經營擎薪公司，被告有實際在擎薪公
        司工作等語（見原審96年9月27日審判筆錄第7頁），惟
        被告於92年7 月24日起至93年9月6日止確實僅為擎薪公
        司之掛名負責人，並未參與該公司之營運、轉讓事宜，
        已如前述，證人吳友正、劉森德此部分之證述，與事實
        不相符合，難予採信。
     5、綜上，被告於92年7月24日起至93年9月6日止僅為擎薪
        公司掛名負責人，並未實際參與該公司營業等情，應可
        認定。
（四）、被告於上開時、地擔任擎薪公司掛名負責人，並未實際
        參與該公司營運固堪認定已如前述，又查：
     1、如附表一所示之統一發票雖係在被告擔任掛名擎薪公司
        負責人期間請領，嗣因擎薪公司經營不善難以為繼，由
        證人吳友正簽署轉讓契約後，已將如附表一所示尚未開
        立買受人、金額、數量與品名之空白統一發票交付予買
        受擎薪公司人員使用等情，亦如前所述，是本件買受擎
        薪公司人員所為填製虛偽不實如附表一所示之統一發票
        之行為，已難認與被告有關。又縱令證人吳友正有利用
        辦理擎薪公司轉讓之機會，明知買受該公司人員是專營
        收購無實際營業或經營不善之公司，據以虛製開立不實
        統一發票，持向稅捐稽徵單位扣抵稅額以逃漏稅捐用，
        卻仍交付如附表一空白統一發票供其虛偽開立，而與之
        有共同基於填製不實會計憑證統一發票及幫助他人逃漏
        稅之犯意，惟被告除為擎薪公司掛名負責人外，並無參
        與轉讓擎薪公司事宜，徵諸一般公司之董事長、董事或
        股東等職務以「人頭」充之者所在多有，其目的或有基
        於公司設立登記之需求（符合法定人數），或有基於避
        稅之需求等等，其原因眾多，不一而足，自非具有「人
        頭」之公司即當然係從事不法之公司，且該「人頭」必
        有參與該公司之不法所為，或者對該公司之不法所為有
        所預見。以本件被告不知悉或未預見證人吳友正利用轉
        讓擎薪公司之機會從事不法行為，亦未有悖離常情之處
        。此外，本院亦查無證據證明被告有與證人吳友正、買
        受擎薪公司之人間有犯意聯絡或行為分擔，難認被告在
        此期間為擎薪公司之掛名負責人即遽認被告有公訴人所
        指之犯行。
   2、  又擎薪公司於93年9月、10月、11月、12月間與如附表
        二所示之利達國際企業有限公司等均無實際交易行為，
        卻開立如附表二所示不實之統一發票予該等公司，並使
        如附表二所示利達公司等公司逃漏如附表二所示金額之
        營業稅，雖有上開擎薪公司專案申請調檔統一發票查核
        清單資料可稽，惟經原審向財政部臺北市國稅局大安分
        局詢問如附表二所示之統一發票究由何負責人名義購買
        ，該局函覆稱因已逾保管期限而無法提供購買證明單據
        ，有臺北市國稅局大安分局96年8月23日財北國稅大安
        營業字第0960017234號函附卷可憑，是已無從查證如附
        表二所示之統一發票究係以何負責人名義購入。再者，
        被告自92年7月24日起擔任擎薪公司掛名負責人均未參
        與公司營運，嗣公司由證人吳友正於93年8月27日轉讓
        他人，並將該公司統一發票專用章、統一發票購買證等
        物件交付予買受擎薪公司之人使用等情，俱如前所述，
        則如附表二所示均在93年9月、10月、11月、12月陸續
        開出之虛偽不實統一發票或係買受擎薪公司之人所填製
        無誤，要難即認與被告有所關聯。此外，遍查全卷附資
        料，亦無其他積極證據證明被告與買受擎薪公司之人間
        有何犯意之聯絡或行為之分擔，自難認被告需對擎薪公
        司於93年9月、10月、11月、12月間所填製如附表二所
        示虛偽不實統一發票負責而有填製不實會計憑證及幫助
        逃漏稅捐之犯行。
五、綜上所述，公訴人所舉事證，未達於通常一般之人均不至於
    有所懷疑，而得確信其已臻真實之程度，尚有合理性之懷疑
    存在，致使本院無從認定被告有何公訴人所指違反稅捐稽徵
    法及商業會計法罪嫌，此外，復查無其他積極證據足資證明
    被告有公訴意旨所指之犯行，揆諸前開法條規定及判例意旨
    ，被告被訴上開違反稅捐稽徵法及商業會計法之犯行，自屬
    不能證明，依法應為被告無罪之判決。原審因為被告無罪之
    諭知，並無不當，檢察官上訴意旨略以：（一）審理事實之
    法院，對於案內一切證據，除認為不必要者外，均應詳為調
    查，然後基於調查所得之憑證以為判斷之基礎，故證據雖已
    調查，而尚有其他必要部分並未調查，仍難遽為被告有利或
    不利之認定（參照最高法院49年台上字第873號判例）。（
    二）、被告甲○○供稱，其為擎薪公司實際負責人，並與證
    人吳友正、劉德森於原審審理時之證述相符，是被告甲○○
    於93年8月27日將擎薪公司頂讓以前，為該公司實際負責人
    之情，至為明確。（三）、被告甲○○涉犯幫助逃漏稅捐罪
    嫌，虛開發票之期間，為93年7月起至93年12月止，於93年8
    月間，擎薪公司確有無實際交易、卻虛開發票與千申工程有
    限公司、城市營造有限公司及鵬揚國際開發有限公司，幫助
    逃漏稅之金額共達1,575萬4,450元之事實，然而，擎薪公司
    8月份之發票，並未於8月27日頂讓時交付謝宗穎，此由轉讓
    契約書明確記載，交付之空白統一發票為93年9、10月份之
    統一發票可證（偵查卷第29頁背面）。是擎薪公司8月份所
    開立之不實發票，是否與被告甲○○無涉，已非無疑。（四
    ）、再者，原審於判決理由中稱，其已核對交付之空白統一
    發票與附表一統一發票（第5頁第5行）。惟該「核對」之方
    法，究係踐行何種證據調查之形式？有無製作勘驗筆錄？有
    無將核對之結果提示當事人表示意見？從原審卷內資料均無
    從查知。況且附表一所載之幫助逃漏稅發票票號，與轉讓契
    約書所載之空白統一發票號碼，不盡相符，例如發票字軌號
    碼AW00000000至AW00000000之發票，轉讓契約書上並未記載
    。是以，93年8月27日轉讓擎薪公司時，交付之空白發票究
    竟為何，與被告甲○○涉犯幫助逃漏稅捐罪責攸關，並有再
    予詳查之必要云云，雖非無見，惟查發票字軌號碼AW000000
    00至AW00000000號之統一發票，已於95年8月27日交付江堯
    北收執，並經證人張顏志見証在案，有該收據在卷可查（見
    偵卷第30頁），又被告非擎薪公司實際負責人亦如前開所述
    ，檢察官之上訴為無理由，其上訴應予駁回。
據上論斷，應依刑事訴訟法第368條，判決如主文。
本案經檢察官呂建昌到庭執行職務。
中　　華　　民　　國　　96　　年　　12　　月　　31　　日
　　　　　　　　　刑事第七庭審判長法　官　黃麗生
　　　　　　　　　　　　　　　　  法　官　黃國忠
　　　　　　　　　　　　　　　　  法　官　江國華
以上正本證明與原本無異。
如不服本判決，應於收受送達後10日內向本院提出上訴書狀，其
未敘述上訴之理由者並得於提起上訴後10日內向本院補提理由書
（均須按他造當事人之人數附繕本）。
                                  書記官  陳玉嬋
中　　華　　民　　國　　97　　年　　1 　　月　　3 　　日
附表一
┌──┬──────┬──────┬────┬─────┬─────┬──────────────┐
│編號│擎薪公司開立│發票字軌號碼│簽發日期│發票金額新│逃漏營業稅│小計：新臺幣(元)            │
│    │不實發票所填│            │        │臺幣(元)  │額新臺幣 (├──────┬───────┤
│    │載之公司名稱│            │        │          │元)       │發票金額    │  逃漏營業稅額│
├──┼──────┼──────┼────┼─────┼─────┼──────┼───────┤
│ 一 │巨榮科技股份│BW00000000  │93年9月 │ 2,010,000│   100,500│   4,801,200│       240,060│
│    │有限公司    ├──────┤        ├─────┼─────┤            │              │
│    │            │BW00000000  │        │ 1,689,200│    84,460│            │              │
│    │            ├──────┤        ├─────┼─────┤            │              │
│    │            │BW00000000  │        │ 1,102,000│    55,100│            │              │
├──┼──────┼──────┼────┼─────┼─────┼──────┼───────┤
│ 二 │利達國際企業│BW00000000  │93年9月 │ 1,283,882│    64,194│   8,708,293│       435,415│
│    │有限公司    ├──────┤        ├─────┼─────┤            │              │
│    │            │BW00000000  │        │   987,895│    49,395│            │              │
│    │            ├──────┼────┼─────┼─────┤            │              │
│    │            │BW00000000  │93年10月│ 1,554,517│    77,726│            │              │
│    │            ├──────┤        ├─────┼─────┤            │              │
│    │            │BW00000000  │        │   985,000│    49,250│            │              │
│    │            ├──────┤        ├─────┼─────┤            │              │
│    │            │BW00000000  │        │ 1,446,492│    72,325│            │              │
│    │            ├──────┤        ├─────┼─────┤            │              │
│    │            │BW00000000  │        │ 1,016,739│    50,837│            │              │
│    │            ├──────┤        ├─────┼─────┤            │              │
│    │            │BW00000000  │        │ 1,433,768│    71,688│            │              │
├──┼──────┼──────┼────┼─────┼─────┼──────┼───────┤
│ 四 │哈立事業股份│BW00000000  │93年10月│ 1,100,000│    55,000│  5,197,500 │       259,875│
│    │有限公司    │            │        │          │          │            │              │
│    │            ├──────┤        ├─────┼─────┤            │              │
│    │            │BW00000000  │        │ 1,045,000│    52,250│            │              │
│    │            ├──────┤        ├─────┼─────┤            │              │
│    │            │BW00000000  │        │ 1,072,500│    53,625│            │              │
│    │            ├──────┤        ├─────┼─────┤            │              │
│    │            │BW00000000  │        │ 1,017,500│    50,875│            │              │
│    │            ├──────┤        ├─────┼─────┤            │              │
│    │            │BW00000000  │        │   962,500│    48,125│            │              │
├──┼──────┼──────┼────┼─────┼─────┼──────┼───────┤
│ 五 │千申工程有限│AW00000000  │93年8月 │   881,000│    44,050│  14,486,800│       724,340│
│    │公司        ├──────┤        ├─────┼─────┤            │              │
│    │            │AW00000000  │        │   915,000│    45,750│            │              │
│    │            ├──────┤        ├─────┼─────┤            │              │
│    │            │AW00000000  │        │   794,500│    39,725│            │              │
│    │            ├──────┤        ├─────┼─────┤            │              │
│    │            │AW00000000  │        │   823,000│    41,150│            │              │
│    │            ├──────┤        ├─────┼─────┤            │              │
│    │            │AW00000000  │        │   764,200│    38,210│            │              │
│    │            ├──────┤        ├─────┼─────┤            │              │
│    │            │AW00000000  │        │   972,000│    48,600│            │              │
│    │            ├──────┤        ├─────┼─────┤            │              │
│    │            │AW00000000  │        │   855,000│    42,750│            │              │
│    │            ├──────┤        ├─────┼─────┤            │              │
│    │            │AW00000000  │        │   788,500│    39,425│            │              │
│    │            ├──────┤        ├─────┼─────┤            │              │
│    │            │AW00000000  │        │   923,600│    46,180│            │              │
│    │            ├──────┤        ├─────┼─────┤            │              │
│    │            │AW00000000  │        │   742,100│    37,105│            │              │
│    │            ├──────┤        ├─────┼─────┤            │              │
│    │            │AW00000000  │        │   961,500│    48,075│            │              │
│    │            ├──────┤        ├─────┼─────┤            │              │
│    │            │AW00000000  │        │   860,400│    43,020│            │              │
│    │            ├──────┤        ├─────┼─────┤            │              │
│    │            │AW00000000  │        │   905,000│    45,250│            │              │
│    │            ├──────┤        ├─────┼─────┤            │              │
│    │            │AW00000000  │        │   807,700│    40,385│            │              │
│    │            ├──────┤        ├─────┼─────┤            │              │
│    │            │AW00000000  │        │   872,500│    43,625│            │              │
│    │            ├──────┤        ├─────┼─────┤            │              │
│    │            │AW00000000  │        │   912,600│    45,630│            │              │
│    │            ├──────┤        ├─────┼─────┤            │              │
│    │            │AW00000000  │        │   708,200│    35,410│            │              │
├──┼──────┼──────┼────┼─────┼─────┼──────┼───────┤
│ 六 │城市營造有限│AW00000000  │93年8月 │ 1,197,000│    59,850│  32,329,000│     1,616,450│
│    │公司        ├──────┤        ├─────┼─────┤            │              │
│    │            │AW00000000  │        │ 1,228,000│    61,400│            │              │
│    │            ├──────┤        ├─────┼─────┤            │              │
│    │            │AW00000000  │        │ 1,357,000│    67,850│            │              │
│    │            ├──────┤        ├─────┼─────┤            │              │
│    │            │AW00000000  │        │ 1,468,000│    73,400│            │              │
│    │            ├──────┤        ├─────┼─────┤            │              │
│    │            │AW00000000  │        │ 1,153,000│    57,650│            │              │
│    │            ├──────┤        ├─────┼─────┤            │              │
│    │            │AW00000000  │        │ 1,565,000│    78,250│            │              │
│    │            ├──────┤        ├─────┼─────┤            │              │
│    │            │AW00000000  │        │ 1,345,000│    67,250│            │              │
│    │            ├──────┤        ├─────┼─────┤            │              │
│    │            │AW00000000  │        │ 1,188,000│    59,400│            │              │
│    │            ├──────┤        ├─────┼─────┤            │              │
│    │            │AW00000000  │        │ 1,426,000│    71,300│            │              │
│    │            ├──────┤        ├─────┼─────┤            │              │
│    │            │AW00000000  │        │ 1,025,000│    51,250│            │              │
│    │            ├──────┤        ├─────┼─────┤            │              │
│    │            │AW00000000  │        │ 1,362,000│    68,100│            │              │
│    │            ├──────┤        ├─────┼─────┤            │              │
│    │            │AW00000000  │        │ 1,269,000│    63,450│            │              │
│    │            ├──────┤        ├─────┼─────┤            │              │
│    │            │AW00000000  │        │ 1,431,000│    71,550│            │              │
│    │            ├──────┤        ├─────┼─────┤            │              │
│    │            │AW00000000  │        │ 1,504,000│    75,200│            │              │
│    │            ├──────┤        ├─────┼─────┤            │              │
│    │            │AW00000000  │        │ 1,232,000│    61,600│            │              │
│    │            ├──────┤        ├─────┼─────┤            │              │
│    │            │AW00000000  │        │ 1,155,000│    57,750│            │              │
│    │            ├──────┤        ├─────┼─────┤            │              │
│    │            │AW00000000  │        │ 1,343,000│    67,150│            │              │
│    │            ├──────┤        ├─────┼─────┤            │              │
│    │            │AW00000000  │        │ 1,495,000│    74,750│            │              │
│    │            ├──────┼────┼─────┼─────┤            │              │
│    │            │BW00000000  │93年9月 │ 1,650,000│    82,500│            │              │
│    │            ├──────┤        ├─────┼─────┤            │              │
│    │            │BW00000000  │        │ 1,274,000│    63,700│            │              │
│    │            ├──────┤        ├─────┼─────┤            │              │
│    │            │BW00000000  │        │ 1,358,000│    67,900│            │              │
│    │            ├──────┼────┼─────┼─────┤            │              │
│    │            │BW00000000  │93年10月│ 1,407,000│    70,350│            │              │
│    │            ├──────┤        ├─────┼─────┤            │              │
│    │            │BW00000000  │        │ 1,395,000│    69,750│            │              │
│    │            ├──────┤        ├─────┼─────┤            │              │
│    │            │BW00000000  │        │ 1,502,000│    75,100│            │              │
├──┼──────┼──────┼────┼─────┼─────┼──────┼───────┤
│ 七 │翔宇創意有限│BW00000000  │93年9月 │   785,680│    39,284│   3,877,730│      193,887 │
│    │公司        ├──────┤        ├─────┼─────┤            │              │
│    │            │BW00000000  │        │   928,550│    46,428│            │              │
│    │            ├──────┤        ├─────┼─────┤            │              │
│    │            │BW00000000  │        │   730,000│    36,500│            │              │
│    │            ├──────┼────┼─────┼─────┤            │              │
│    │            │BW00000000  │93年10月│   865,600│    43,280│            │              │
│    │            ├──────┤        ├─────┼─────┤            │              │
│    │            │BW00000000  │        │   567,900│    28,395│            │              │
├──┼──────┼──────┼────┼─────┼─────┼──────┼───────┤
│ 八 │雋昇廣告有限│BW00000000  │93年9月 │ 1,078,500│    53,925│   6,755,400│       337,770│
│    │公司        ├──────┤        ├─────┼─────┤            │              │
│    │            │BW00000000  │        │ 1,139,300│    56,965│            │              │
│    │            ├──────┤        ├─────┼─────┤            │              │
│    │            │BW00000000  │        │ 1,215,000│    60,750│            │              │
│    │            ├──────┼────┼─────┼─────┤            │              │
│    │            │BW00000000  │93年10月│ 1,128,400│    56,420│            │              │
│    │            ├──────┤        ├─────┼─────┤            │              │
│    │            │BW00000000  │        │ 1,065,600│    53,280│            │              │
│    │            ├──────┤        ├─────┼─────┤            │              │
│    │            │BW00000000  │        │ 1,128,600│    56,430│            │              │
├──┼──────┼──────┼────┼─────┼─────┼──────┼───────┤
│十二│珆美科技股份│BW00000000  │93年9月 │ 3,350,000│   167,500│  16,972,000│       848,600│
│    │有限公司    ├──────┤        ├─────┼─────┤            │              │
│    │            │BW00000000  │        │ 1,339,000│    66,950│            │              │
│    │            ├──────┤        ├─────┼─────┤            │              │
│    │            │BW00000000  │        │ 3,690,000│   184,500│            │              │
│    │            ├──────┤        ├─────┼─────┤            │              │
│    │            │BW00000000  │        │ 3,149,000│   157,450│            │              │
│    │            ├──────┤        ├─────┼─────┤            │              │
│    │            │BW00000000  │        │ 3,444,000│   172,200│            │              │
│    │            ├──────┤        ├─────┼─────┤            │              │
│    │            │BW00000000  │        │ 2,000,000│   100,000│            │              │
├──┼──────┼──────┼────┼─────┼─────┼──────┼───────┤
│十三│鵬揚國際開發│AW00000000  │93年8月 │ 1,610,000│    80,500│   1,610,000│        80,500│
│    │有限公司    │            │        │          │          │            │              │
├──┼──────┼──────┼────┼─────┼─────┼──────┼───────┤
│十四│雄風數位國際│BW00000000  │93年10月│   470,000│    23,500│   2,296,850│       114,843│
│    │有限公司    ├──────┤        ├─────┼─────┤            │              │
│    │            │BW00000000  │        │   885,000│    44,250│            │              │
│    │            ├──────┤        ├─────┼─────┤            │              │
│    │            │BW00000000  │        │   941,850│    47,093│            │              │
├──┼──────┼──────┼────┼─────┼─────┼──────┼───────┤
│十五│力行事業有限│BW00000000  │93年9月 │   660,000│    33,000│  2,650,000 │       132,500│
│    │公司        ├──────┤        ├─────┼─────┤            │              │
│    │            │BW00000000  │        │   668,000│    33,400│            │              │
│    │            ├──────┤        ├─────┼─────┤            │              │
│    │            │BW00000000  │        │   644,000│    32,200│            │              │
│    │            ├──────┼────┼─────┼─────┤            │              │
│    │            │BW00000000  │93年10月│   678,000│    33,900│            │              │
├──┼──────┼──────┼────┼─────┼─────┼──────┼───────┤
│十六│京文科技有限│BW00000000  │93年10月│   182,013│     9,101│     182,013│         9,101│
│    │公司        │            │        │          │          │            │              │
├──┴──────┴──────┴────┴─────┴─────┼──────┼───────┤
│                    總                       計                   │  99,866,786│     4,993,341│
└─────────────────────────────────┴──────┴───────┘
附表二
┌──┬──────┬──────┬────┬─────┬─────┬──────────────┐
│編號│擎薪公司開立│發票字軌號碼│簽發日期│發票金額新│逃漏營業稅│小計：新臺幣(元)            │
│    │不實發票所填│            │        │臺幣(元)  │額新臺幣 (├──────┬───────┤
│    │載之公司名稱│            │        │          │元)       │發票金額    │  逃漏營業稅額│
├──┼──────┼──────┼────┼─────┼─────┼──────┼───────┤
│ 二 │利達國際企業│CW00000000  │93年11月│ 3,927,000│   196,350│  38,712,670│     1,935,634│
│    │            ├──────┤        ├─────┼─────┤            │              │
│    │            │CW00000000  │        │ 3,958,900│   197,945│            │              │
│    │            ├──────┤        ├─────┼─────┤            │              │
│    │            │CW00000000  │        │ 3,582,700│   179,135│            │              │
│    │            ├──────┤        ├─────┼─────┤            │              │
│    │            │CW00000000  │        │ 3,925,900│   196,295│            │              │
│    │            ├──────┤        ├─────┼─────┤            │              │
│    │            │CW00000000  │        │ 3,858,100│   192,905│            │              │
│    │            ├──────┤        ├─────┼─────┤            │              │
│    │            │CW00000000  │        │ 3,940,700│   197,035│            │              │
│    │            ├──────┤        ├─────┼─────┤            │              │
│    │            │CW00000000  │        │ 3,896,500│   194,825│            │              │
│    │            ├──────┼────┼─────┼─────┤            │              │
│    │            │CW00000000  │93年12月│ 3,866,770│   193,339│            │              │
│    │            ├──────┤        ├─────┼─────┤            │              │
│    │            │CW00000000  │        │ 3,909,600│   195,480│            │              │
│    │            ├──────┤        ├─────┼─────┤            │              │
│    │            │CW00000000  │        │ 3,846,500│   192,325│            │              │
├──┼──────┼──────┼────┼─────┼─────┼──────┼───────┤
│ 三 │德政實業股份│BW00000000  │93年9月 │   756,560│    37,828│   4,184,210│       209,211│
│    │有限公司    ├──────┤        ├─────┼─────┤            │              │
│    │            │BW00000000  │        │   656,500│    32,825│            │              │
│    │            ├──────┤        ├─────┼─────┤            │              │
│    │            │BW00000000  │        │   833,780│    41,689│            │              │
│    │            ├──────┼────┼─────┼─────┤            │              │
│    │            │BW00000000  │93年10月│   848,200│    42,410│            │              │
│    │            ├──────┤        ├─────┼─────┤            │              │
│    │            │BW00000000  │        │   805,950│    40,298│            │              │
│    │            ├──────┤        ├─────┼─────┤            │              │
│    │            │BW00000000  │        │   283,220│    14,161│            │              │
├──┼──────┼──────┼────┼─────┼─────┼──────┼───────┤
│ 四 │哈立事業股份│BW00000000  │93年9月 │ 1,259,250│    62,963│  41,652,417│     2,082,622│
│    │有限公司    ├──────┤        ├─────┼─────┤            │              │
│    │            │BW00000000  │        │ 4,326,220│   216,311│            │              │
│    │            ├──────┤        ├─────┼─────┤            │              │
│    │            │BW00000000  │        │ 1,276,500│    63,825│            │              │
│    │            ├──────┤        ├─────┼─────┤            │              │
│    │            │BW00000000  │        │ 1,623,600│    81,180│            │              │
│    │            ├──────┤        ├─────┼─────┤            │              │
│    │            │BW00000000  │        │ 2,200,600│   110,030│            │              │
│    │            ├──────┤        ├─────┼─────┤            │              │
│    │            │BW00000000  │        │ 2,912,000│   145,600│            │              │
│    │            ├──────┤        ├─────┼─────┤            │              │
│    │            │BW00000000  │        │   754,080│    37,704│            │              │
│    │            ├──────┤        ├─────┼─────┤            │              │
│    │            │BW00000000  │        │ 1,510,000│    75,500│            │              │
│    │            ├──────┤        ├─────┼─────┤            │              │
│    │            │BW00000000  │        │ 1,217,700│    60,885│            │              │
│    │            ├──────┤        ├─────┼─────┤            │              │
│    │            │BW00000000  │        │   403.620│    20,181│            │              │
│    │            ├──────┼────┼─────┼─────┤            │              │
│    │            │BW00000000  │93年10月│ 1,600,000│    80,000│            │              │
│    │            ├──────┤        ├─────┼─────┤            │              │
│    │            │BW00000000  │        │ 1,178,800│    58,940│            │              │
│    │            ├──────┤        ├─────┼─────┤            │              │
│    │            │BW00000000  │        │ 1,078,500│    53,925│            │              │
│    │            ├──────┤        ├─────┼─────┤            │              │
│    │            │BW00000000  │        │ 1,916,000│    95,800│            │              │
│    │            ├──────┤        ├─────┼─────┤            │              │
│    │            │BW00000000  │        │ 1,434,300│    71,715│            │              │
│    │            ├──────┤        ├─────┼─────┤            │              │
│    │            │BW00000000  │        │   889,100│    44,455│            │              │
│    │            ├──────┤        ├─────┼─────┤            │              │
│    │            │BW00000000  │        │ 2,702,600│   135,130│            │              │
│    │            ├──────┤        ├─────┼─────┤            │              │
│    │            │BW00000000  │        │ 3,301,020│   165,051│            │              │
│    │            ├──────┤        ├─────┼─────┤            │              │
│    │            │BW00000000  │        │ 2,912,835│   145,642│            │              │
│    │            ├──────┤        ├─────┼─────┤            │              │
│    │            │BW00000000  │        │   800,000│    40,000│            │              │
│    │            ├──────┤        ├─────┼─────┤            │              │
│    │            │BW00000000  │        │ 3,377,900│   168,895│            │              │
│    │            ├──────┤        ├─────┼─────┤            │              │
│    │            │BW00000000  │        │ 1,644,792│    82,240│            │              │
│    │            ├──────┤        ├─────┼─────┤            │              │
│    │            │BW00000000  │        │ 1,333,000│    66,650│            │              │
├──┼──────┼──────┼────┼─────┼─────┼──────┼───────┤
│ 五 │千申工程有限│BW00000000  │93年9月 │ 1,445,000│    72,250│  38,463,000│     1,923,150│
│    │公司        │            │        │          │          │            │              │
│    │            ├──────┤        ├─────┼─────┤            │              │
│    │            │BW00000000  │        │ 4,412,000│   220,600│            │              │
│    │            ├──────┤        ├─────┼─────┤            │              │
│    │            │BW00000000  │        │ 1,397,600│    69,880│            │              │
│    │            ├──────┤        ├─────┼─────┤            │              │
│    │            │BW00000000  │        │ 4,350,000│   217,500│            │              │
│    │            ├──────┤        ├─────┼─────┤            │              │
│    │            │BW00000000  │        │ 4,080,000│   204,000│            │              │
│    │            ├──────┤        ├─────┼─────┤            │              │
│    │            │BW00000000  │        │ 1,469,200│    73,460│            │              │
│    │            ├──────┤        ├─────┼─────┤            │              │
│    │            │BW00000000  │        │ 3,966,000│   198,300│            │              │
│    │            ├──────┤        ├─────┼─────┤            │              │
│    │            │BW00000000  │        │ 4,310,000│   215,500│            │              │
│    │            ├──────┤        ├─────┼─────┤            │              │
│    │            │BW00000000  │        │ 1,507,300│    75,365│            │              │
│    │            ├──────┤        ├─────┼─────┤            │              │
│    │            │BW00000000  │        │ 1,611,000│    80,550│            │              │
│    │            ├──────┤        ├─────┼─────┤            │              │
│    │            │BW00000000  │        │ 1,389,800│    69,490│            │              │
│    │            ├──────┼────┼─────┼─────┤            │              │
│    │            │BW00000000  │93年10月│ 1,550,000│    77,500│            │              │
│    │            ├──────┤        ├─────┼─────┤            │              │
│    │            │BW00000000  │        │ 1,432,100│    71,605│            │              │
│    │            ├──────┤        ├─────┼─────┤            │              │
│    │            │BW00000000  │        │ 1,310,000│    65,500│            │              │
│    │            ├──────┤        ├─────┼─────┤            │              │
│    │            │BW00000000  │        │ 1,296,000│    64,800│            │              │
│    │            ├──────┤        ├─────┼─────┤            │              │
│    │            │BW00000000  │        │ 1,418,000│    70,900│            │              │
│    │            ├──────┤        ├─────┼─────┤            │              │
│    │            │BW00000000  │        │ 1,519,000│    75,950│            │              │
├──┼──────┼──────┼────┼─────┼─────┼──────┼───────┤
│ 六 │城市營造有限│CW00000000  │93年11月│ 3,879,000│   193,950│ 81,190,100 │     4,059,505│
│    │公司        │            │        │          │          │            │              │
│    │            ├──────┤        ├─────┼─────┤            │              │
│    │            │CW00000000  │        │ 3,925,000│   196,250│            │              │
│    │            ├──────┤        ├─────┼─────┤            │              │
│    │            │CW00000000  │        │ 3,774,500│   188,725│            │              │
│    │            ├──────┤        ├─────┼─────┤            │              │
│    │            │CW00000000  │        │ 3,886,100│   194,305│            │              │
│    │            ├──────┤        ├─────┼─────┤            │              │
│    │            │CW00000000  │        │ 3,911,400│   195,570│            │              │
│    │            ├──────┤        ├─────┼─────┤            │              │
│    │            │CW00000000  │        │ 3,799,600│   189,980│            │              │
│    │            ├──────┤        ├─────┼─────┤            │              │
│    │            │CW00000000  │        │ 3,549,800│   177,490│            │              │
│    │            ├──────┤        ├─────┼─────┤            │              │
│    │            │CW00000000  │        │ 3,928,400│   196,420│            │              │
│    │            ├──────┤        ├─────┼─────┤            │              │
│    │            │CW00000000  │        │ 3,882,000│   194,100│            │              │
│    │            ├──────┤        ├─────┼─────┤            │              │
│    │            │CW00000000  │        │ 3,947,000│   197,350│            │              │
│    │            ├──────┼────┼─────┼─────┤            │              │
│    │            │CW00000000  │93年12月│ 3,896,500│   194,825│            │              │
│    │            ├──────┤        ├─────┼─────┤            │              │
│    │            │CW00000000  │        │ 3,936,200│   196,810│            │              │
│    │            ├──────┤        ├─────┼─────┤            │              │
│    │            │CW00000000  │        │ 3,888,400│   194,420│            │              │
│    │            ├──────┤        ├─────┼─────┤            │              │
│    │            │CW00000000  │        │ 3,912,300│   195,615│            │              │
│    │            ├──────┤        ├─────┼─────┤            │              │
│    │            │CW00000000  │        │ 3,798,700│   189,935│            │              │
│    │            ├──────┤        ├─────┼─────┤            │              │
│    │            │CW00000000  │        │ 3,992,100│   199,605│            │              │
│    │            ├──────┤        ├─────┼─────┤            │              │
│    │            │CW00000000  │        │ 3,899,200│   194,960│            │              │
│    │            ├──────┤        ├─────┼─────┤            │              │
│    │            │CW00000000  │        │ 3,941,100│   197,055│            │              │
│    │            ├──────┤        ├─────┼─────┤            │              │
│    │            │CW00000000  │        │ 3,871,300│   193,565│            │              │
│    │            ├──────┤        ├─────┼─────┤            │              │
│    │            │CW00000000  │        │ 3,702,400│   185,120│            │              │
│    │            ├──────┤        ├─────┼─────┤            │              │
│    │            │CW00000000  │        │ 3,869,100│   193,455│            │              │
├──┼──────┼──────┼────┼─────┼─────┼──────┼───────┤
│ 七 │翔宇創意有限│CW00000000  │93年11月│ 1,822,500│    91,125│10,779,300  │       538,965│
│    │公司        │            │        │          │          │            │              │
│    │            ├──────┤        ├─────┼─────┤            │              │
│    │            │CW00000000  │        │ 1,796,200│    89,810│            │              │
│    │            ├──────┤        ├─────┼─────┤            │              │
│    │            │CW00000000  │        │ 1,806,400│    90,320│            │              │
│    │            ├──────┼────┼─────┼─────┤            │              │
│    │            │CW00000000  │93年12月│ 1,697,100│    84,855│            │              │
│    │            ├──────┤        ├─────┼─────┤            │              │
│    │            │CW00000000  │        │ 1,874,500│    93,725│            │              │
│    │            ├──────┤        ├─────┼─────┤            │              │
│    │            │CW00000000  │        │ 1,782,600│    89,130│            │              │
├──┼──────┼──────┼────┼─────┼─────┼──────┼───────┤
│ 八 │雋昇廣告有限│CW00000000  │93年11月│ 3,259,000│   162,950│  19,348,500│       967,425│
│    │公司        │            │        │          │          │            │              │
│    │            ├──────┤        ├─────┼─────┤            │              │
│    │            │CW00000000  │        │ 1,846,700│    92,335│            │              │
│    │            ├──────┤        ├─────┼─────┤            │              │
│    │            │CW00000000  │        │ 3,584,200│   179,210│            │              │
│    │            ├──────┤        ├─────┼─────┤            │              │
│    │            │CW00000000  │        │ 3,311,000│   165,550│            │              │
│    │            ├──────┼────┼─────┼─────┤            │              │
│    │            │CW00000000  │93年12月│ 2,998,500│   149,925│            │              │
│    │            ├──────┤        ├─────┼─────┤            │              │
│    │            │CW00000000  │        │ 1,278,000│    63,900│            │              │
│    │            ├──────┤        ├─────┼─────┤            │              │
│    │            │CW00000000  │        │ 3,071,100│   153,555│            │              │
├──┼──────┼──────┼────┼─────┼─────┼──────┼───────┤
│ 九 │御碩工程有限│CW00000000  │93年11月│ 3,594,000│   179,700│  36,762,250│     1,838,113│
│    │公司        ├──────┤        ├─────┼─────┤            │              │
│    │            │CW00000000  │        │ 3,872,600│   193,630│            │              │
│    │            ├──────┤        ├─────┼─────┤            │              │
│    │            │CW00000000  │        │ 3,689,700│   184,485│            │              │
│    │            ├──────┤        ├─────┼─────┤            │              │
│    │            │CW00000000  │        │ 3,447,500│   172,375│            │              │
│    │            ├──────┤        ├─────┼─────┤            │              │
│    │            │CW00000000  │        │ 3,885,200│   194,260│            │              │
│    │            ├──────┼────┼─────┼─────┤            │              │
│    │            │CW00000000  │93年12月│ 3,791,450│   189,573│            │              │
│    │            ├──────┤        ├─────┼─────┤            │              │
│    │            │CW00000000  │        │ 3,582,000│   179,100│            │              │
│    │            ├──────┤        ├─────┼─────┤            │              │
│    │            │CW00000000  │        │ 3,901,300│   195,065│            │              │
│    │            ├──────┤        ├─────┼─────┤            │              │
│    │            │CW00000000  │        │ 3,702,400│   185,120│            │              │
│    │            ├──────┤        ├─────┼─────┤            │              │
│    │            │CW00000000  │        │ 3,296,100│   164,805│            │              │
├──┼──────┼──────┼────┼─────┼─────┼──────┼───────┤
│ 十 │僑倫工程有限│CW00000000  │93年11月│ 3,955,600│   197,780│  31,864,400│    1,593,220 │
│    │公司        ├──────┤        ├─────┼─────┤            │              │
│    │            │CW00000000  │        │ 3,979,200│   198,960│            │              │
│    │            ├──────┤        ├─────┼─────┤            │              │
│    │            │CW00000000  │        │ 3,986,100│   199,305│            │              │
│    │            ├──────┤        ├─────┼─────┤            │              │
│    │            │CW00000000  │        │ 3,982,500│   199,125│            │              │
│    │            ├──────┼────┼─────┼─────┤            │              │
│    │            │CW00000000  │93年12月│ 3,996,400│   199,820│            │              │
│    │            ├──────┤        ├─────┼─────┤            │              │
│    │            │CW00000000  │        │ 3,992,600│   199,630│            │              │
│    │            ├──────┤        ├─────┼─────┤            │              │
│    │            │CW00000000  │        │ 3,990,500│   199,525│            │              │
│    │            ├──────┤        ├─────┼─────┤            │              │
│    │            │CW00000000  │        │ 3,981,500│   199,075│            │              │
├──┼──────┼──────┼────┼─────┼─────┼──────┼───────┤
│十一│京甫興業有限│CW00000000  │93年11月│ 3,980,000│   199,000│  23,450,900│     1,172,545│
│    │公司        ├──────┤        ├─────┼─────┤            │              │
│    │            │CW00000000  │        │ 3,892,600│   194,630│            │              │
│    │            ├──────┤        ├─────┼─────┤            │              │
│    │            │CW00000000  │        │ 3,885,200│   194,260│            │              │
│    │            ├──────┼────┼─────┼─────┤            │              │
│    │            │CW00000000  │93年12月│ 3,927,400│   196,370│            │              │
│    │            ├──────┤        ├─────┼─────┤            │              │
│    │            │CW00000000  │        │ 3,861,000│   193,050│            │              │
│    │            ├──────┤        ├─────┼─────┤            │              │
│    │            │CW00000000  │        │ 3,904,700│   195,235│            │              │
├──┼──────┼──────┼────┼─────┼─────┼──────┼───────┤
│十七│奈米超晶格科│CW00000000  │93年11月│ 1,165,000│    58,250│   6,301,000│       315,050│
│    │技股份有限公├──────┤        ├─────┼─────┤            │              │
│    │司          │CW00000000  │        │   576,000│    28,800│            │              │
│    │            ├──────┤        ├─────┼─────┤            │              │
│    │            │CW00000000  │        │ 1,035,500│    51,775│            │              │
│    │            ├──────┤        ├─────┼─────┤            │              │
│    │            │CW00000000  │        │   927,500│    46,375│            │              │
│    │            ├──────┤        ├─────┼─────┤            │              │
│    │            │CW00000000  │        │   612,500│    30,625│            │              │
│    │            ├──────┤        ├─────┼─────┤            │              │
│    │            │CW00000000  │        │   770,000│    38,500│            │              │
│    │            ├──────┤        ├─────┼─────┤            │              │
│    │            │CW00000000  │        │   626,500│    31,325│            │              │
│    │            ├──────┤        ├─────┼─────┤            │              │
│    │            │CW00000000  │        │   588,000│    29,400│            │              │
├──┴──────┴──────┴────┴─────┴─────┼──────┼───────┤
│                    總                       計                   │ 332,708,747│    16,635,440│
└─────────────────────────────────┴──────┴───────┘
